Inventaris van de Losse Aanwinsten van de Tweede Afdeling van het Algemeen Rijksarchief, verworven vanaf 1980
Nationaal Archief, Den Haag
Losse Aanwinsten verworven na 1980
Losse Aanwinsten ARA-2 na 1980
1795-1992
Y20601
304 inventarisnummer(s); 2,66 meter
Normale geschreven, getpte en gedrukte documenten. Kennis van het 17e eeuwse handschrift is noodzakelijk. Het archief bevat een aantal foto's.
Nationaal Archief
P. d'Albach; J. van As; J.G. van den Bergh; G. Blankenmeyer; A.C. Bruyere; Commissie Waardebepaling Polygoonarchief; Familie Doorenweerd; F.C. Tromp; N.H. de Graaf; Familie Günther; H.F. den Hartog; J.F.M. de Jong; J.D. van Ketwich Verschuur; D. H. Kuyck; Familie Van Lidth de Jeude; P. van Marron; H.J.W. Mulder; A.A. Mussert; Nederlandse Phaenologische Vereniging; Nederlands-Indische Rode Kruis; J.D. Overdorp; D.C.J.A. Ponse; H.B.J. Schilte; R.J. Schimmelpenninck; A.W.L. Seyffard; E.G. Stijkel
De verzameling losse aanwinsten sinds 1980 bevat voornamelijk stukken betreffende verschillende aspecten van de Nederlandse geschiedenis alsmede een aantal stukken betreffende de geschiedenis van Nederlands-Indië, van Suriname, van de Nederlandse Antillen, België, Frankrijk en Duitsland. Daarnaast bevat het archief enkele autografen en verschillende manuscripten.
Archiefvorming
Geschiedenis van het archiefbeheer
De losse aanwinsten worden bij ontvangst geregistreerd in het z.g. "Losse-Aanwinstenboek" van de Tweede Afdeling. Tot 1968 was dit het registratieboek van alle aanwinsten van particulieren, later slechts van de losse aanwinsten. In dit boek worden onder
meer het tijdstip van ontvangst en de naam van de overdrager vastgelegd. Tot 1986 werden deze aanwinsten op volgorde van binnenkomst geregistreerd op jaar en nummer, een gewoonte die dateert van de tijd der oude archiefverslagen. Omwille van de automatische registratie moest deze nummering worden vervangen door één doorlopende reeks.
De verwerving van het archief
Het archiefblok bevat archiefstukken onder verschillende rechtstitels verworven.
Inhoud en structuur van het archief
Inhoud
Als losse aanwinsten worden archiefstukken of omslagen met archiefstukken beschouwd die betrekking hebben op het Nederlandse regeringsbeleid na 1795 in het algemeen dan wel afkomstig zijn van particuliere personen of organisaties (verenigingen, bedrijven) wier werkzaamheden zich over meer dan een Nederlandse provincie (ook over de landsgrenzen) uitstrekken. De omvang van een losse aanwinst is kleiner dan 05 m'.Indien het bestand groter is, wordt het archief als een aparte eenheid geregistreerd en beschreven. De onderzoeker wordt dan verwezen naar het archievenoverzicht en de in de studiezaal aanwezige aanvullingen.
De aldus ontstane lijst begint bij 1980. Bij het begin van elk kalenderjaar wordt zij aangevuld, evenals de bij de lijst horende index. De losse aanwinsten uit de periode 1852-1979 gelden als een afgesloten verzameling en worden in een systematische inventaris opgenomen. Uit de oude verzameling worden echter de volgende stukken in de nieuwe overgenomen:
Stukken die in 1980 voor raadpleging gesloten waren of waarvan de openbaarheid was beperkt. Men treft de beperkende bepalingen in de inventaris aan.
Stukken waarvan kan worden verwacht dat ze te gelegener tijd in andere archiefbestanden kunnen worden ingevoegd. Deze nummers komen dus mettertijd te vervallen. Men moet dus rekening houden met vervallen inventarisnummers.
Nader beschreven archiefjes zijn van een subnummering voorzien. In dat geval wordt in de index zowel naar hoofdnummers als naar subnummers verwezen.
Men houde er dus rekening mee dat deze inventaris "vlottend" is.
Aanwijzingen voor de gebruiker
Openbaarheidsbeperkingen
Volledig openbaar.
Materiële beperkingen
Het archief kent beperkingen voor het raadplegen van stukken als gevolg van slechte materiële staat.
Aanvraaginstructie
Openbare archiefstukken kunnen online worden aangevraagd en gereserveerd. U kunt dit ook via de terminals in de studiezaal van het Nationaal Archief doen. Om te kunnen reserveren dient u de volgende stappen te volgen:
Creëer een account of log in.
Selecteer in de archiefinventaris een archiefstuk.
Klik op ‘Reserveer’ en kies een tijdstip van inzage.
Verwant materiaal
Beschikbaarheid van kopieën
Inventarisnummers van dit archief zijn in kopievorm beschikbaar
Beschrijving van de series en archiefbestanddelen
- Archief van mr. J. le Poole, politiek correspondent van het dagblad Het Parool., 1946-1987; ---; 1
  Deze stukken zijn overgebracht naar toegang nummer 2.21.205.48.
  Voorheen beschreven als inv.nr. 1.
- "Concept publicatie tot het oprichten van een Nationaale Beleenbank" door de Provisionele Representanten van het Volk van Holland. Gedrukt, 1795; 2; 1 katern.
- Schooldiploma en college-boekje van de Hongaarse student Edmundus Boncz (geb. 1875), 1875-1879; 3; 2 stukken
  Inbewaargeving van mevr. Helene Boncz, dd. 3 mei 1958. In 1980 uit kamer Fox gelicht en gevoegd bij Losse Aanwinsten.
- Archivalia van de Nederlandsche Phaenologische Vereeniging, 1941-1944; 4; 1 omslag
  Schenker KNMI De Bilt (z.d._. Betreft Fenologie
- Overzicht van de tafelschikking voor een officieus diner van de Nederlandse en Indonesische delegaties ter voorbereiding van de Linggadjati-conferentie, gehouden op het stoomschip Overijsel in Tandjong Priok, met fotokopie, 1946, oktober 18; 5; 2 stukken
- Ingekomen brieven en artikelen van J.W. Meijer Ranneft bij professor I.J. Brugmans in Leiden, 1936-1962; 6; 1 omslag
- Stukken afkomstig van Jean Francois Marie de Jong en zijn verwanten, eigenaars van een goudconcessie Placer de Jong in Suriname, met later toegevoegde stukken, 1812-1960; 7; 4 omslagen en 1 stuk.
  Schenkster: F.H. Broedelet-de Jong
  - Geboorte-akten en paspoort van Jean Francois Marie de Jong en zijn verwanten, 1812-1877
  - Adressen aan de Tweede Kamer van Jean Francois Marie de Jong, Leendert Richard Coenraad de Jong en Julius E. Muller, houdende protesten tegen weigering van concessies voor hun goudwinning door de gouverneur van Suriname,1880-1881
  - Tekst van een arrest van de Hoge Raad inzake het proces van Jean Francois Marie de Jong c.s. tegen het Surinaamse gouvernement om schadevergoeding wegens ten onrechte geweigerde concessies, 1891
  - Prospectussen van een naamloze vennootschap tot exploitatie van het Placer F. en L. de Jong in et district Boven Suriname 1895-1899
  - Kaarten van de aan Jean Francois Marie de Jong verleende concessies Z.j.
  - Boedelbeschrijving nagelaten lichamelijk roerende goederen van Jean Francois Marie de Jong, 1908.
  - Uittreksel Burgelijke Stand Paramaribo betreffende Jean Francois Marie de Jong.
  - Overzicht door het domeinkantoor te Paramaribo verstrekte inlichtingen, met kwitantie, 1960.
  - Overgetypte fragment uit de publicatie "Historisch Overzicht van de Goudindustrie in Suriname", z.d.
- Verzekerings- en belastingformulieren van W. Vogt in Gotha (Duitsland), 1924-1925; 8; 1 omslag.
- Manuscript van P. Creutzbergs monografie "Geldwezen in Indonesië in de 19e en 20e eeuw", z.j.; 9; 1 omslag.
- Fotokopieen en afschriften van stukken uit de papieren van K.W. Gratama, officier van gezondheid in Japan, 1979; 10; 1 omslag.
- "Aanspraak van... raadpensionaris Schimmelpenninck aan de vertegenwoordigenden van het Bataafs gemenebest bij hun eerste zitting". Gedrukt, 1805, mei 5; 11; 1 stuk.
- Exemplaren van de Hollandsche Extra Courant en de Courrier d'Amsterdam ten tijde van het aftreden van koning Lodewijk Napoleon en de reorganisatie van de Nederlandse bestuursinstellingen wegens de inlijving, 1810; 12; 2 stukken.
- Afschrift van een dagorder van het hoofdkwartier van het Brabantse leger in Capellen, 1809, augustus 14; 13; 1 stuk.
- Particuliere papieren van P. d'Albach, eerste commies bij de registratie in Den Haag en amateur- dichter, 1824-1828; 14; 1 omslag.
- Staten houdende overzicht van het personeel van de kantoren van waarborg, gezonden aan de Rijksmunt in Utrecht, 1837-1849; 15; 1 omslag.
- Namenlijst van officieren, professoren en in structeurs van de Koninklijke Militaire School te Honsholredijk, later overgebracht naar Den Haag, 1807- 1810; 16; 1 deel
- "Reglementen op de exercitien van de infanterie..", instructieboekje voor de soldatenschool. Gedrukt, Z.j. (na 1829); 17; 1 deel.
- Militair zakboekje van n.n., gebruikt als legger van aandelen, Z.j. (na 1841); 18; 1 deel.
- Lijst van gestrafte manschappen van het Derde regiment lichte dragonders op 13 en 14 oktober 1843, 19; 1 stuk.
- Reglement op de aanstelling der officieren bij de nationale troupen van de Staat. Gedrukt, 1810; 20; 1 deel.
- Akte houdende een bewijs van deelname aan de bezetting van de Citadel van Antwerpen tijdens het beleg uitgereikt aan A. Hofer, 1833, augustus 24; 21; 1 stuk.
- Politierapport van de bewaking der Militaire Politie, gericht aan kolonel Matuskewitz, 1840, juli 3; 22; 1 stuk.
- "Het lot van den Soldaat", adres van de officier n.n. om verhoging van de soldatenwedden. Geschreven pamflet, Z.j. ca.1850; 23; 1 stuk
- Concepttekst van een rapport over de Generale Staf, Z,j. (Bataafse tijd).; 24
- Brief van M. Kuntz aan de hoogleraar n.n., waarin hij zich beklaagt over de postverbinding vanuit Leiden, 1829, februari 18; 25; 1 stuk
- Manuscripten van de eerste twee hoofdstukken van de memoires van E.N. van Kleffens., 1975-1976; ---; 26; 2 banden
  Deze stukken zijn overgebracht naar het archief Van Kleffens, toegang nummer 2.21.292.
  Voorheen beschreven als inv.nr. 26.
- Afschriften van stenogrammen van W. Drees betreffende zijn politieke activiteiten. Getypt., 1939-1952; 27; 1 omslag
- Bureau-archief van G. Blankenmeyer betreffende immigranten uit Indonesië, 1951-1969; 28; 1 pak
- Brief van J. van der Gaag, oud-verzetsstrijder, aan de Algemene Rijksarchivaris, houdende mededelingen over de Slag bij Arnhem, 1979, februari 7; 29; 1 stuk.
- Spotdichten tegen de Paus van Rome en tegen de koning van Polen wegens diens overgang naar de Roomskatholieke kerk. Gedrukt met gravures, 1734 en z.j.; 30; 2 stukken
- Ingekomen "brandbrief" (dreigbrief) van een roversbende bij de brouwer n.n. op de Vissenburg te x., 1781 november 1; 31; 1 stuk
- Bladzijde uit een boek, houdende een herdruk van "Op de verkeerde Wereld van Ds. Cornelis Udemans", zijnde het laatste gedicht van Jacob Cats, Z.j, begin 19e eeuw; 32; 1 stuk
- Lesrooster van het Atheneum te Brussel voor het school jaar 1827/1828. Gedrukt, 33; 1 stuk.
- Proclamaties van de Brusselse burgerwacht naar aan leiding van de ongeregeldheden bij de opvoering van de opera "La Muette de Portici" en de daarop volgende opstanden, 1830, augustus 24 - september 3; 34; 3 stukken.
- Dreigbrief van Belgen aan een in Brussel verblijvende Orangist, met getekende spotprent tegen de afscheiding, 1831 en z.j.; 35; 2 stukken.
- Pamfletten, houdende oproepen van katholieke en protestantse vakorganisaties aan hun arbeiders om de revolutie tegen te gaan, 1918, november; 36; 2 stukken.
- Stukken afkomstig van R.J. Schimmelpenninck, 1798, 1811.; 37
  Missive van de Franse minister van Oorlog aan Schimmelpenninck, Grand Tresorier de l'Orde des Trois Toisons, over diens werkzaamheden inzake het beheer van de Invalidenkas 1811, augustus 11 1 stuk.
  Ingekomen nota van H.C. Cras over het mutuele testament 1798, februari 18 1 stuk.
- Aantekeningen van G.J. Jongejans over een memorandum van P.J. Idenburg inzake te voeren onderhandelingen met Japan in de jaren 1940-1941, 1980; 38; 1 omslag.
- Minuut-nota van het Ministerie van Defensie aan de Ministerraad over de verzekering van rijksgebouwen tegen brandschade, met bijlagen, 1934-1935; 39; 1 omslag.
- Correspondentie van mr. E. Star Busman, houdende mededelingen met betrekking tot zijn politieke activiteiten ten behoeve van het historisch onderzoek, met autobiografische aantekeningen, 1950-1981; 40; 1 omslag.
- Circulaires van de Economische Bond. Gedrukt, 1917-1918; 41; 2 stukken.
- Brochure "De Vrij-Liberale partij " door mr. dr. I.H.W.Q. ter Spill te Baarn, 1909; 42; 1 deel.
- Brochure van dr. A. Brummelkamp "De Antirevolutionaire Partij ", 1918; 43; 1 deel.
- Archivalia betreffende militairen bij het 48e bataljon landweer infanterie te Maastricht, 1908-1915; 44; 1 omslag.
- Kopie van een brief van P.J. Troelstra, voorzitter der Sociaaldemocratische Arbeiderspartij, aan de propagandist Dijkgraaf over de door de partij te volgen richting, 2 januari 1916. Fotokopie, met briefwisseling tussen de Algemene Rijksarchivaris en dr. W. Drees sr, 1973 oktober 6; 45; 1 omslag.
- Archiefstukken van H.F. den Hartog (?-?), chef van enige postkantoren in Nederlandsch-Indië, 1899-1911; 46; 6 omslagen
  Stukken betreffende het beheer van enkele depositobiljetten bij de Nederlandsch-Indische Escompto-Maatschappij 1893-1910
  Stukken betreffende zijn dienstverband als chef van de postkantoren in Benkoelen, Mokko-Mokko, Pati, Djokjakarta, Batavia en Semarang 1893-1911
  Stukken betreffende een vordering op Den Hartog wegens een tekort bij het beheer van het postkan toor in Batavia 1907-1910
  Tekst van een ingezonden brief aan "De Lokomotief" tegen een artikel in de Javabode over het per soneelsbeleid van de Post- en Telegraafdienst, met ingekomen geleidebrief van de redactie bij de terugzending 1910, november-december.
  Kasboek met memorie van overgave van het postkan toor van Semarang 1911.
  Concept van een artikel over briefportverlaging ten behoeve van de inlanders. Z.j.
- "Journaal verbaal, houdende verslag van het gebeurde met het Deense schip "Mathilda Maria" door kapitein De Bruyn,gericht aan de Hoge Indias'e regering" Deel 2. Fotokopieen, 1800 20 mei-1801 maart 3l; 47; 1 pak
- Anonieme nota "sur les motifs qui doivent engager la France et la Hollande a` s'unir pour une revolution en Asie", mogelijk opgesteld door J.H. Brantsen, Z.j.(ca. 1795); 48; 1 stuk
- Affiche houdende een gedicht op de begrafenis van J.C.J. van Speyk. Gedrukt bij J. Wendel en zoon in Amsterdam, 1832, mei 4; 49; 1 stuk.
- Translaat van een Japanse ordonnantie inzake illegale export van gegevens over Japan door P.Ph. von Siebold. Fotokopie, 1829; 50; 1 stuk.
- Paspoort van Willem Blaauw (1792-1870) en J.A.C. van Heusden(1816-1893), 1857; 51; 2 stukken.
- Archiefstukken van jhr. ir. O.C.A. van Lidth de Jeude (1881-1952), 1940-1946; 52; 4 omslagen.
  Deze stukken maken deel uit van een nog over te dragen archief. Tot aan de overdracht is voor raadpleging toestemming van de heer Van Lidth de Jeude vereist. Te bevragen via dr. A. Kersten, medewerker van de Rijkscommissie voor Vaderlandse Geschiedenis.
  Stukken betreffende de oprichting van een "Tijdelijke groep van het Koninklijk Instituut van Ingenieurs in Groot-Brittannië en de zetel verplaatsing van het Instituut naar Londen 1940-1943
  Stukken betreffende zijn commissariaat van de N.V.Koninklijke Maatschappij "De Schelde", scheepswerf en machinefabriek, tijdens diens vestiging in Curaçao 1940-1943
  Stukken betreffende zijn commissariaat van de N.V. Nederlandsch-Amerikaanse Stoomvaart- maatschappij " Holland-Amerikalijn" en zijn advies inzake steunverlening aan deze maatschappij in Curaçao 1941-1943
  Stukken betreffende zijn werkzaamheden als vice-voorzitter van het Koninklijk Instituut van Ingenieurs ten tijde van de heroprichting en reorganisatie van dit instituut 1945-1946
- Rapporten van het informatiebureau van het Nederlandsche Rode Kruis over het lot van de Joden, gedeporteerd naar de concentratiekampen Sobibor en Auschwitz. Gedrukt, 1947-1948; 53; 2 delen.
- "Eerste aanvullingslijst voor de rijwiel-, automobiel- en motorbranche" van de informatie- afdeling van de Nederlandsche Vereeniging "De Rijwiel- en Automobiel-industrie", houdende opgave van bedrijven in deze branche en aantekeningen over hun kredietwaardigheid, 1935 juni 15; 54; 1 deel.
- Archivalia van mr.H.J.W. Mulder (1895-1978), 1918-1978; 55
  Stukken meegenomen uit een Duitse loopgraaf bij Yperen: een boekje met broodbonnen en een stuk laken van een militair uniform Z.j. (1914-1918) 2 stukken.
  Oproep van de Revolutionaire Raden van Arbei ders en Soldaten aan militairen om zich aan te sluiten bij de sociale revolutie; pamflet, uit gereikt door medestanders van D. Wijnkoop tijdens hun tocht naar de kazerne in de Sarphatistraat in Amsterdam 1918, november 13 1 stuk.
  Brochure van de Vlaams-Hollandsche Vereeniging "Hou ende Trouw", uitgegeven bij gelegenheid van een bezoek van de Flamingant dr. A.Borms aan Pulchri Studio in Den Haag 1929, februari 1 stuk.
  Programma van de orde van dienst van het huwelijk van prinses Beatrix met prins Claus van Amsberg, met afschrift van een felicitiatiebrief 1966, maart 2 stukken.
  Concepten van een heruitgave van een brochure, houdende memoires over zijn werkzaamheden aan het departement van Binnenlandse Zaken over de jaren 1933-1945, getiteld "Verantwoording 1940-1945, Verzet en contact", met kladaantekeningen Z.j. 1 pak
  Ingekomen annonce van een Fonds tot steun aan politieke uitgeweken Vlamingen, houdende dankbe tuigingen voor een bijdrage Z.j. 1 stuk.
- Brochure "De Verzetsgroep Batavia", memoires van Don Tesser. Gestencild, 1977; 56; 1 deel.
- Manuscript van M.E. Donkersloot (geb. 1897), getiteld "Tropische herinneringen uit Oost en West", memoires in 3 delen., 1975; 57; 1 omslag.
- Brief van jhr. H.A. van Karnebeek aan prof. dr.J. de Louter naar aanleiding van zekere teleurstellingen wegens de verwerping van het tractaat Nederland - België., 1927, maart 24; 58; 1 stuk.
- Brief van jhr. mr. B.C. de Savornin Lohman aan jkvr. J. Harmsen van Verschuer over de schoolkwestie, 1918 november 3; 59; 1 stuk.
- Afschriften en minuten van rapporten van leden van de Raad van State aan koning Willem I en van circulaires en koninklijke besluiten, verzameld onder de titel "Conflicten: grenzen tusschen besturende en rechterlijke macht", 1817-1829 en z.j; 60; 1 pak
- Brief van dr.H.J. van Mook aan prof. dr.ir. J.I.J.M. Schmutzer, minister van Overzeese Gebiedsdelen, over het verloop van de oorlog met Japan rond de Philippijnen en het te voeren koloniale beleid, 1945, april 2; 61; 1 stuk.
- Proclamatie van de Commission de Sureté Publique te Brussel, houdende mededeling van haar oprichting en een oproep tot herstel van orde en rust, Ca.5 september 1830; 62; 1 stuk
- Verzameling stukken uit de bezettingstijd en de bevrijding, 1939-1945; 63
  Overdruk van een artikel,in The Times over de bewapenings- en oorlogspolitiek van Adolf Hitler onder de titel Hitler step by step. 1939, december 26 1 stuk
  "Was ist in Hitler-Deutschland los?" Anoniem Duits pamflet tegen het regime-Hitler Z.j., ca.1939 1 stuk.
  Nationaal-socialistisch strooiblad, houdende loyaliteitsbetuiging van Mussert met het Oranjehuis 1935, april 27 1 stuk.
  Oproep van een Comité van verzet tot een algemene staking tegen een eventueel te vormen regering- Mussert. Getypt 1941 juli 1 stuk.
  Album van nr.324, deelnemer aan het kamp van de Nederlandsche Arbeidsdienst in Winterswijk, houdende oproepen, programma's en prentbriefkaarten 1942-1943 1 deel
  Concept van een dagbladartikel in De Koerier door n.n., lid van een door het Departement van Volksvoorlichting en Kunsten uitgezonden delegatie naar Keulen, houdende een weerlegging van de door dit departement geinspireerde berichtgeving over de bombardementen op Duitsland 1944 1 stuk.
  Exemplaren van het verzetsblad Het Nieuws, houden de berichten over het verloop van de oorlog. Gestencild 1945, maart-april 1 omslag
  Prentbriefkaart, houdende een gedicht "Herinneringen aan Haagsche Meidagen" 1945, mei 1 stuk.
- Examenbullen en stellingen van A.E.J. Modderman, student in de rechten te Leiden, 1860-1861; ---; 1 omslag
  Voorheen beschreven als inv.nr. 64. Overgebracht naar archief Modderman, 2.21.269, inv.nr. 32.
- Stukken van D.H. Kuyck, kapitein ter zee, 1901-1902; 65
  Dagboek, bijgehouden door Kuijck als kapitein op de monitor "Reinier Claeszen" 1901 juni - 1902 oktober 1 deel
  Brievenboeken, houdende orders en rapporten van de kapitein van het schip "Cerberus" tijdens manoeu vres voor Hellevoetsluis 1901, augustus-septem ber 1 omslag
  Tekeningen en beschrijvingen van het schip "Reinier Claeszen" Z.j. 1 omslag.
  Beschrijvingen van lanceerinrichtingen van Woolwich-torpedo's, met tekeningen Z.j. 1 omslag
  Blauwdruk van een luchtperspomp, met aantekeningen over het gebruik van lichtdrukpapier bij tekenin gen Z.j. 2 stukken.
  Concept-rapport van Kuijck betreffende de monitor "Reinier Claeszen" bij de overgave van het bevel op 1 november 1902, met briefwisseling. November 1902 1 omslag
  Sterktestaat van personeel en materieel van het marine-etablissement van Willemsoord Z.j. (ca. 1900) 1 stuk.
- Exemplaar van "De Surinaamsche Telegraaf", houdende een levensbeschrijving van Tsaar Iwan (1740-1761), 1838 juni 29; 66; 1 stuk.
- Krantenknipsels over het bezoek van kroonprins Alexander van Rusland aan Nederland en zijn reis met prins Hendrik naar Engeland, 1839, april-juni; 67; 1 omslag
- Teksten van radioreportages van de Amerikaanse verslag gever William J.Dunn, gemaakt tijdens de Japanse verovering van Nederlandsch-Indië. Fotokopieën, 1941 december 23 - 1942 maart 2; 68; 1 omslag
  De originelen berusten in de universiteitsbibliotheek van de Universiteit Notre Dame in Indiana (U.S.A.)
- Notulen van bijeenkomsten van de Commissie tot Voorbereiding der stichting van het Museüm "Koning Willem Ï. Fotokopieen van een fragment, 1862-1863; 69; 1 omslag
  De originelen berusten in het archief van het Rijksmuseum in Amsterdam.
- Brieven van dr. H.J. van Mook aan zijn secretaresse L. Bruin-Blom. Fotokopieën, 1947-1964; 70; 1 omslag
- Archief van de Commissie Waardebepaling Polygoonarchief 1982, 71; 1 pak
- Anonieme kladaantekeningen, gemaakt tijdens de vergadering van de Nationale Bond voor Handels- en Kantoor bedienden "Mercurius" over het samengaan met andere bonden in een Nationaalsocialistische organisatie, 1940 september 28; 72; 1 stuk.
- Brochures van het Nederlandsch Arbeidsfront, 1942; 73; 1 omslag.
- Ingekomen stukken van diverse personen bij de Portugese gezant bij het Nederlands hof in Brussel, graaf d Abreu et Lima. Fotokopieën, 1829-1830; 74; 1 omslag
  De originelen zijn overgedragen aan de Portugese ambassade in Brussel.
- Bewijzen van aandeel in Russische staatsfondsen, uit gegeven in de jaren 1838-1894, afkomstig van ir. R. Verloren van Themaat (1882-1982), 75; 1 omslag
- Krantenartikelen over de huldiging van M.W.F. Treub bij zijn zeventigste verjaardag. Fotokopieën, 1928, november 30, december 1; 76; 1 omslag
  De originelen berusten bij de heer G.A. de Graaff in Voorschoten.
- Indische personalia van J.Ch. Smit (1903-1982), 1946-1956; 77; 1 omslag
- "Reglement der Begrafenis-Societeit voor Ambtenaren en geemployeerden, behoorende tot de Departementen van Algemeen Bestuur en tot de Provinciale Gouvernementen", 1838; 78; 1 deeltje.
- Brieven van de Duitse Nationaal-socialist Julius Schatt aan Ernst Michel over zijn pretenties als afstammeling van Koning Willem I en Henriette d'Oultremont, 1930-1934; 79; 1 omslag
- Stukken betreffende het dienstverband van A.W.M. Giljam als stationschef van de Hollandsche IJzeren Spoorweg Maatschappij, 1890-1918; 80; 1 omslag
- Verslag van de Engelsman R.A. Paterson Webb van een toeristische reis door Frankrijk, Belgie en Nederland, deel III, houdende mededelingen over Nederland en zijn terugreis naar Engeland, 1914 augustus; 81; 1 deel.
- "Leo de Blocks notities", houdende levensherinneringen in willekeurige volgorde, 1983, 1985; 82; 2 delen.
- Stukken afkomstig van prof. ir. J.M. Burgers, betreffende H.A. Lorentz (1853-1928), 1917-1954; 83; 1 omslag
- Album met foto's van de nationale nijverheids-tentoonstelling van de Volksrepubliek Hongarije in Boedapest, 1949; 84; 1 deel.
- Rapporten van de Commissie voor de Internationale Ruilingen van Voorwerpen van Wetenschap en Kunst, met conceptbrief van de voorzitter R.C. Bakhuizen van den Brink, 1852, 1860; 85; 1 omslag.
- Brieven van J.R. Thorbecke aan mr. J.J.Beaujon (1827- 1889), 1865, 1872; 86; 2 stukken.